

Mattia Rubini
mattia.rubini@gmail.com
+39 329 617 1153
Account: GitHub
Account: GitLab
Account: Stack
Overflow

Rubini Mattia

Developer - Laureando in Ing. Informatica

Presentazione

Sono un laureando in Informatica all'università di Bologna, e mi dedico a progetti di programmazione dall'età di 14 anni.

In tutto quello che faccio, cerco sempre di migliorarmi e di imparare cose nuove. Tutti i progetti realizzati fino ad oggi sono frutto sia del mio lavoro da autodidatta che degli approfondimenti acquisiti nel corso dei miei studi di laurea.

Questo curriculum è stato realizzato con 上上X, un linguaggio markup: il sorgente si trova presso il mio account gitHub

Esperienze

Giu 2019 - ad oggi, Impiegato persso MAIS Family Office

Impiegato presso il MAIS family office ho incominciato il percorso di System Integrator. Finita la mia formazione, ho incominciato ad espandermi in altri ruoli. Mi sono appassionato della figura del Network Engineer, System Administrator e Data Scientist. Aiutando i miei colleghi impiegati in questi settori, ho acquisito nuove conosceze e sono cresciuto anche nei loro ambiti.

Feb 2017 - Mag 2017, Postfix Calculator (app Android)

Ho imparato a programmare app usando android studio, Java e XML. A seguire ho pubblicato una app android Postifix Calculator. Il codice sorgente è pubblico su gitlab

Nov 2016 - Feb 2017, Wordpress (sito personale)

Ho imparato a fare siti con wordpress. Con queste nozioni ho fatto il mio sito personale. Il codice sorgente è disponibile su github.

Formazione

2020 - ad oggi, Laureando in Informatica

Nel 2020 ho deciso di cambiare nuovamente facoltà, per focalizzarmi sullo studio dell'informatica e di abbandonare la parte hardware che viene proposta ad ingegneria, presso l'Alma Mater Studiorum di Bologna.

2017 - 2020, Laureando in Ingegneria Informatica

Nel 2017 ho deciso di cambiare facoltà, per focalizzarmi sullo studio dell'informatica, presso l'Alma Mater Studiorum di Bologna.

2014 - 2015, Borsa di studio a Shanghai

Vincitore della borsa di studio di Ingegneria per l'overseas di un anno a Shanghai, presso la Tongji University.

2013 - 2016, Laureando in Ingegneria dell'Automazione

Interrotto, per trasferimento ad Informatica.

Iscritto presso il corso di laurea di Ingegneria dell'Automazione presso l'Alma Mater Studiorum di Bologna. Superati 15 esami.

2007 - 2013, Diploma

Diplomato presso il liceo scientifico Niccolò Copernico di Bologna.

Indirizzo di studi MAXI (potenziamento di liceo scientifico, su materie: matematica, fisica, programmazione e scienze).

Tale indirizzo insegna a programmare fin dai primi anni.

Competenze

Competenze informatiche avanzate

- DockerDythonJavascriptSQLRust
- HTMLShellApparecchiatureUbiquity

Competenze informatiche

- Java
 Windows
 Ansible
 Linux
 Jupyter
 Wordpress
 MacOS
 BMS
 Django
 Raspberry Py
 KNX
- ∘ ੴEX ∘ Arduino
- PascalAssemblamento

Lingue conosciute

Italiano
 Francese
 Inglese (avanzato)
 (madrelingua)

Motivazione

Non mi spavento facilmente davanti le avversità. Per non fermarmi davanti il primo ostacolo, a 16 anni ho imparato l'inglese (livello avanzato) per accedere a più materiale possibile.

Questa mia indole, mista alla mia passione per l'infromatica, mi ha permesso conoscere ed approfondire numerosi strumenti grazie ai quali ho realizzato i numerosi progetti esposti sui miei account.

Altre esperienze

Membro del Rotaract Club Bologna Valle del Savena.

System administrator del distretto Rotaract 2072.

Assemblo computer per uso personale, amici e familiari.

Ho progettato e realizzato la rete della mia abitazione, usando prodotti professionali Ubiquity.

Il mio interesse per Raspberry Pi e Arduino ha trovato applicazione sia nella supervisione degli apparati tecnologici del MAIS family office, sia per la mia bitazione.

Vacanza studio-lavoro di un mese con attività di volontariato per la ripopolazione della vegetazione in Islanda.

Vacanza studio-lavoro di un mese con attività di volontariato per la preparazione di una struttura dedicata a ragazzi disadattati in Inghilterra.

Attività di volontariato presso circolo Ancescao di Corticella in qualità di barista.

Lavoro estivo in qualità di magazziniere in struttura a temperatura controllata, per generi alimentari.